【裁判字號】    99,易,1083
【裁判日期】    991208
【裁判案由】    竊盜
【裁判全文】
臺灣桃園地方法院刑事判決              99年度易字第1083號
公  訴  人  臺灣桃園地方法院檢察署檢察官
被      告  PANYAKAMO.
上列被告因竊盜案件，經檢察官提起公訴（99年度偵字第26866
號），本院判決如下：
    主  文
PANYAKAMOLKIT ITSARAPHAT竊盜，處有期徒刑參月，如易科罰金
以新台幣壹仟元折算壹日，並應於刑之執行完畢或赦免後驅逐出
境。
    事  實
一、PANYAKAMOLKIT ITSARAPHAT於民國99年10月15日下午3 時許
    ，至AI SUNANTHA 所開設位在桃園縣觀音鄉○○街106 號之
    泰國小吃店內，趁AI SUNANTHA 在店後方疏於注意之際，竟
    走至櫃檯，拉出櫃檯擺放零錢之抽屜，並自其內竊取硬幣共
    新台幣（下同）500 元。在店後方之AI SUNANTHA 聽聞櫃檯
    擺放零錢之抽屜被打開之聲音，隨即至店前方，發現PANYAK
    AMOLKIT ITSARAPHAT站在櫃檯前方，而櫃檯擺放零錢之抽屜
    則已被拉開，PANYAKAMOLKIT ITSARAPHAT見AI SUNANTHA 已
    發現其之犯行，即往店外逃跑，旋為AI SUNANTHA 追躡趕上
    ，AI SUNANTHA 質問PANYAKAMOLKIT ITSARAPHAT為何要偷錢
    ，並要求PANYAKAMOLKIT ITSARAPHAT將錢還來，PANYAKAMOL
    KIT ITSARAPHAT即從其之左褲子口袋內將其所竊取之上開50
    0 元硬幣還予AI SUNANTHA 。AI SUNANTHA 追躡PANYAKAMOL
    KIT ITSARAPHAT之情形為AI SUNANTHA 之鄰居所見，乃打電
    話報警，警方據報趕來時，PANYAKAMOLKIT ITSARAPHAT已離
    開上開之現場，並返回其位在桃園縣觀音鄉○○村○○路2
    號之「銘鈺精密工業股份有限公司」宿舍，警方在上開現場
    詢問AI SUNANTHA ，因PANYAKAMOLKIT ITSARAPHAT係AI SUN
    ANTHA 之常客，AI SUNANTHA 知道PANYAKAMOLKIT ITSARAPH
    AT之工作地點，乃偕同警方至PANYAKAMOLKIT ITSARAPHAT上
    開工作之公司之宿舍而尋獲PANYAKAMOLKIT ITSARAPHAT，始
    知上情。
二、案經桃園縣警察局大園分局移報臺灣桃園地方法院檢察官偵
    查起訴。
    理  由
壹、證據能力：
一、按被告以外之人於審判外之言詞或書面陳述，除法律有規定
    者外，不得作為證據。又被告以外之人於審判外之陳述，雖
    不符前4 條之規定，而經當事人於審判程序同意作為證據，
    法院審酌該言詞陳述或書面陳述作成時之情況，認為適當者
    ，亦得為證據。當事人、代理人或辯護人於法院調查證據時
    ，知有第159 條第1 項不得為證據之情形，而未於言詞辯論
    終結前聲明異議者，視為有前項同意，刑事訴訟法159 條第
    1 項、第159 條之5 分別定有明文。查證人AI SUNANTHA 於
    警詢時所為之陳述，固係審判外之陳述而屬傳聞證據，惟被
    告就上開審判外之陳述，於本院審理中，知有該項證據，未
    曾於言詞辯論終結前聲明異議，而本院審酌該等證人陳述作
    成時之情況，並無違法取證及證明力過低之瑕疵，亦認以之
    作為證據為適當，依前揭規定說明，自有證據能力。
二、按被告以外之人於偵查中向檢察官所為之陳述，除顯有不可
    信之情況者外，得為證據，刑事訴訟法第159 條之1 第2 項
    定有明文。查證人AI SUNANTHA 、安建勳偵查中於供前具結
    所為之陳述，係檢察官依法訊問，復無其他事證足資認定其
    等於檢察官訊問時有受違法取供情事，並無何特別不可信之
    情況，且被告於本院審理程序中亦不爭執其等證據能力，是
    依上開規定均有證據能力，而得作為本案之證據。
三、另本件認定事實所引用之卷內其餘卷證資料，並無證據證明
    係公務員違背法定程序所取得，被告於審判程序中復未於言
    詞辯論終結前表示異議，且卷內之文書證據，亦無刑事訴訟
    法第159 條之4 之顯有不可信之情況與不得作為證據之情形
    ，則依刑事訴訟法第159 條之5 之規定，本件認定事實所引
    用之所有文書證據，均有證據能力，合先敘明。
貳、實體部分：
一、上開事實業據被告PANYAKAMOLKIT ITSARAPHAT坦承不諱，核
    與證人AI SUNANTHA 、查獲警員安建勳之警、偵訊證詞相符
    ，此外，復有刑案現場照片6 幀、贓物認領保管單1 紙附卷
    可稽，本件事證明確，被告犯行足堪認定。
二、核被告所為，係犯刑法第320 條第1 項之竊盜罪。爰審酌被
    告之犯罪手段、犯罪所得不多、犯後態度尚可、犯罪所生危
    害等一切情狀，量處如主文所示之刑，並諭知易科罰金之折
    算標準。被告係屬外勞，其在我國境內犯罪，本院認有必要
    依刑法第95條之規定諭知其應於刑之執行完畢或赦免後驅逐
    出境，以維社會保安。
據上論斷，應依刑事訴訟法第299 條第1 項前段，刑法第320 條
第1 項、第41條第1 項前段、第95條，刑法施行法第1 條之1 第
1 項、第2項前段，判決如主文。
本案經檢察官姜永浩到庭執行職務
中    華    民    國    99    年    12    月    8     日
                  刑事第三庭    法  官  曾雨明
以上正本證明與原本無異。
如不服本判決應於收受判決後10日內向本院提出上訴書狀，並應
敘述具體理由。其未敘述上訴理由者，應於上訴期間屆滿後20日
內向本院補提理由書(均須按他造當事人之人數附繕本)「切勿逕
送上級法院」。
                                書記官  顏緗穎
中    華    民    國    99    年    12    月    8     日
附錄法條：
中華民國刑法第320條
（普通竊盜罪、竊佔罪）
意圖為自己或第三人不法之所有，而竊取他人之動產者，為竊盜
罪，處5  年以下有期徒刑、拘役或 5 百元以下罰金。
意圖為自己或第三人不法之利益，而竊佔他人之不動產者，依前
項之規定處斷。
前二項之未遂犯罰之。

司法院資訊處製作；財團法人民間司法改革基金會備份。
